臺灣高雄地方法院民事裁定　　　　　　　100年度聲字第181號
聲　請　人　吳碧珠
相　對　人　國泰人壽保險股份有限公司
法定代理人　熊明河
上列當事人間聲請停止執行事件，本院裁定如下：
    主  文
聲請人以新臺幣拾柒萬元供擔保後，本院100 年度司執字第23
932 號清償債務強制執行事件所為之強制執行程序，於本院100
年補字第1165號債務人異議之訴事件判決確定前，應停止執行。
聲請程序費用由相對人負擔。
    理  由
一、聲請意旨略以：相對人前向本院聲請以100 年度司執字第23
    932 號強制執行事件（以下稱系爭執行事件）對伊之財產予
    以執行在案。惟伊現時已另行異議起訴，為此爰依法聲請准
    予提供擔保暫停系爭執行事件等語。
二、按有回復原狀之聲請，或提起再審或異議之訴，或對於和解
    為繼續審判之請求，或提起宣告調解無效之訴、撤銷調解之
    訴，或對於許可強制執行之裁定提起抗告時，法院因必要情
    形或依聲請定相當並確實之擔保，得為停止強制執行之裁定
    ，強制執行法第18條第2 項定有明文。經查：相對人前執台
    灣台中地方法院98年度執未字第7215號債權憑證，向本院聲
    請以系爭執行事件對聲請人所有坐落高雄市○○區○○段77
    5 號土地（面積303.32平方公尺，權利範圍10分之1 ）暨其
    上門牌號碼高雄市○○區○○路95巷12之4 號房屋（權利範
    圍全部，以下合稱系爭不動產）實施查封拍賣在案，嗣後聲
    請人另向相對人提起債務人異議之訴，現由本院100 年度補
    字第1165號民事事件予以受理等情，業經本院依職權調取前
    開案卷核閱屬實，揆諸前揭說明，系爭執行事件之程序既屬
    尚未終結，則聲請人聲請裁定准予提供擔保停止系爭執行事
    件之強制執行程序，即無不合，應予准許。
三、次按，強制執行法第18條第2 項規定於一定情形下，法院因
    債務人之聲請定相當並確實之擔保，得為停止強制執行之裁
    定。而債務人本此裁定所供之擔保，係以擔保債權人因債務
    人之聲請強制執行不當，可能遭受之損害得獲賠償為目的。
    故法院於裁定停止強制執行時，就擔保金額與債權人因停止
    強制執行不當，可能遭受之損害間之聯繫，應斟酌該債權人
    因停止執行可能遭受之損害，以為衡量之標準，非以標的物
    之價值或債權額為依據。債權人因停止執行所受之損害，包
    括債權人未能即時受償或利用該標的物所受之損害額，或其
    因另供擔保強制執行所受之損害（最高法院86年度台抗字第
    442 號、87年度台抗字第529 號、91年度台抗字第429 號及
    92年度台抗字第480 號裁定要旨可資參照）。準此，本院審
    酌相對人執行債權金額雖為新臺幣（以下同）358 萬8729元
    （即系爭執行事件所依據執行名義內容），然系爭不動產前
    經鑑定現值約為170 萬9000元，憑此堪認相對人依系爭執行
    事件所得滿足債權數額至多僅以上述系爭不動產之現值為限
    。又參以前開債務人異議之訴現由本院依通常程序予以審理
    ，且性質上屬於得上訴第三審之案件，復依渠等該案所爭執
    之難易程度，遂參考各級法院辦案期限實施要點規定簡易訴
    訟程序第一、二、三審審判案件之期限合計為4 年4 月，據
    此認定相對人於本件停止強制執行期間可能遭受之損害當係
    無法即時因強制執行滿足其債權或其他利用更有所得之損失
    ，據此計算此數額約為37萬283 元（170 萬9000元×週年利
    率5%×4 年4 月＝37萬283 元），遂酌定本件擔保金額應以
    37萬元為適當。
四、依強制執行法第18條第2 項，裁定如主文。
中    華    民    國   100    年    10    月    5     日
                  民事第六庭  法  官  陳明呈
正本係照原本作成。
如對本裁定抗告須於裁定送達後10日內向本院提出抗告狀，並繳
納裁判費新台幣1,000元。
中    華    民    國   100    年    10    月    5     日
                              書記官  黃靖媛